【裁判字號】    99,抗,100
【裁判日期】    990129
【裁判案由】    第三人異議之訴
【裁判全文】
臺灣高等法院民事裁定                   99年度抗字第100號
抗  告  人  甲○○
            丙○○
上列抗告人因與相對人香港商香港上海豐銀行股份有限公司間
第三人異議之訴事件，對於中華民國98年11月30日臺灣臺北地方
法院98年度審訴字第4512號裁定提起抗告，本院裁定如下：
    主  文
抗告駁回。
抗告費用由抗告人負擔。
    理  由
一、按提起民事訴訟，應依民事訴訟法第77條之13規定繳納裁判
    費，此為法定必備之程式。原告起訴不合程式者，法院應以
    裁定駁回之。但其情形可以補正者，審判長應定期間先命補
    正。同法第249條第1項第6款定有明文。又提起抗告，應表
    明抗告理由，同法第488條第3項亦有明文。
二、查抗告人（即原告）甲○○、丙○○與相對人（即被告）香
    港商香港上海豐銀行股份有限公司、丁○○、戊○○○、
    乙○○、庚○○、辛○○、己○○間第三人異議之訴事件，
    因抗告人起訴未依法繳納第一審裁判費新臺幣（下同）32,
    581元，經原法院於民國（下同）98年7月6日裁定限期命其
    於5日內補正，該裁定已於同年月15日送達於抗告人甲○○
    ，至抗告人丙○○部分，亦於同年月14日寄存送達於臺北市
    政府警察局文山第一分局萬芳派出所，遲至同年月24日已發
    生送達效力，有送達證書附卷可稽（原法院卷第32、33 頁
    ）。嗣其訴訟救助之聲請，亦經原法院於同年9月9日分別以
    98年度審救字第164、166號裁定駁回，雖抗告人復於同年月
    24日對前開164號裁定提起抗告，然經本院認其抗告為一部
    無理由、一部不合法為由，於同年10月27日以98年度抗字第
    1619號裁定駁回，該裁定業於同年11月2日分別送達抗告人
    甲○○、丙○○等情，有送達證書在卷可考（本院98年度抗
    字第1619號卷第18、19頁）。茲抗告人逾補正期限，仍未繳
    納裁判費，有臺灣臺北地方法院民事科查詢簡答表可稽（原
    法院卷第36頁），其起訴自非合法，原裁定乃駁回抗告人之
    訴，經核於法並無違誤。雖抗告人對原裁定提起抗告，惟觀
    諸其抗告狀內所載，僅有其起訴之事實主張或攻擊防禦方法
    ，核係實體爭執事項，屬本案判決之問題，非本件抗告程序
    所能審究。至抗告人對原裁定有何不服，則未見其於抗告狀
    內表明，自難認抗告人已於抗告狀內表明抗告理由，是其泛
    言不服原裁定，求為廢棄，為無理由。原裁定駁回抗告人之
    訴，於法核無不合。抗告意旨指摘原裁定不當，求予廢棄，
    非有理由，應予駁回。
三、據上論結，本件抗告為無理由，爰裁定如主文。
中    華    民    國    99    年    1     月    29    日
                    民事第三庭
                        審判長法  官  林敬修
                              法  官  張靜女
                              法  官  吳青蓉
正本係照原本作成。
本裁定除以適用法規顯有錯誤為理由外，不得再抗告。如提起再
抗告，應於收受後10日內委任律師為代理人向本院提出再抗告狀
。並繳納再抗告費新台幣１千元。
中    華    民    國    99    年    2     月    1     日
                              書記官  吳碧玲

司法院資訊處製作；財團法人民間司法改革基金會備份。
